【裁判字號】    97,訴緝,35
【裁判日期】    970630
【裁判案由】    違反槍砲彈藥刀械管制條例等
【裁判全文】
臺灣臺南地方法院刑事判決              97年度訴緝字第35號
公  訴  人  臺灣臺南地方法院檢察署檢察官
被      告  乙○○
指定辯護人  甲○○  本院公設辯護人
上列被告因違反槍砲彈藥刀械管制條例等案件，經檢察官提起公
訴（96年度偵字第14155號），本院判決如下：
    主    文
乙○○未經許可，寄藏可發射子彈具有殺傷力之改造手槍，處有
期徒刑年貳月，併科罰金新臺幣拾萬元，罰金如易服勞役，以
新臺幣壹仟元折算壹日，扣案之改造手槍壹支（槍枝管制編號：
壹壹零貳零陸陸玖壹號，含彈匣壹個）沒收；又以加害生命、
身體之事，恐嚇他人致生危害於安全，處有期徒刑肆月，扣案之
改造手槍壹支（槍枝管制編號：壹壹零貳零陸陸玖壹號，含彈
匣壹個）沒收。應執行有期徒刑年肆月，併科罰金新臺幣拾萬
元，罰金如易服勞役，以新臺幣壹仟元折算壹日；扣案之改造手
槍壹支（槍枝管制編號：壹壹零貳零陸陸玖壹號，含彈匣壹個
）沒收。
    事    實
一、乙○○及張家榮 (業經本院判決在案)均明知具有殺傷力之
    各式槍枝及子彈，非經主管機關許可不得擅自持有，乙○○
    竟於民國九十五年七月中，受友人楊哲銘交付而寄藏具殺傷
    力之改造手槍一支（槍枝管制編號：0000000000號，仿BERE
    TTA廠M9型半自動手槍改造）及可供該手槍射擊使用具有殺
    傷力之土造金屬彈頭之土造子彈三顆後，即非法寄藏之；張
    家榮自八十七、八十八年間，受姓名、年籍不詳，綽號「阿
    瑤」之成年男子處之託，而寄藏具有殺傷力之改造手槍一支
    （槍枝管制編號：0000000000號，仿BERETTA廠84型半自動
    手槍改造）及可供該手槍射擊使用具有殺傷力之制式子彈一
    顆 (於送鑑定時，業經試射完畢)，而非法寄藏之。
二、嗣於九十六年九月十五日凌晨二時許，乙○○、張家榮與不
    詳姓名、年籍，綽號「慶仔」等友人至臺南市○區○○路一
    段111號「美樂地KTV」唱歌後，欲離去時，因王鵬宇與友人
    陶子豪、楊郁君、楊順博在KTV門前道路旁燃放鞭炮，而王
    鵬宇所點燃之鞭炮不慎掉落至張家榮腳前，張家榮、乙○○
    因而心生不滿，即各自基於恐嚇危害他人生命、身體安全之
    犯意，分持上開改造手槍上前恫嚇王鵬宇，致王鵬宇心生畏
    懼，而王鵬宇、陶子豪、楊順博等人隨即上前欲搶下乙○○
    、張家榮所持之改造手槍，雙方拉扯之際，張家榮所持之改
    造手槍內彈匣掉落，而乙○○所持之改造手槍於混亂中擊發
    三槍，其中一槍擊中王鵬宇左肩成傷（殺人未遂部分業經檢
    察官為不起訴處分確定），雙方聽聞槍聲後，隨即各自散去
    ，而警員循線得知持槍射擊之人為乙○○，嗣於九十六年九
    月十九日下午四時許，乙○○持上開所寄藏之改造手槍至臺
    南市警察局第一分局投案，並於警方尚未查知當天持槍之另
    一人之身分時，即由乙○○透過友人聯繫張家榮，張家榮於
    同日下午四、五時許至臺南市警察局第一分局向員警表示其
    係當日與乙○○分持上開槍枝之人，並由張家榮帶警取出上
    開其所受寄藏放之改造手槍一把及制式子彈一顆，自願接受
    裁判。
三、案經臺南市警察局第一分局報告臺灣臺南地方法院檢察署檢
    察官偵查起訴。
    理    由
一、訊據被告乙○○就上開非法寄藏改造手槍、子彈及恐嚇危害
    安全之之犯行均坦承不諱，核與共同被告張家榮所供及證人
    王鵬宇、陶子豪、楊郁君、楊順博等人所證均屬相符，並有
    上開改造手槍一支（槍枝管制編號：0000000000號，含彈匣
    一個）扣案可資佐證；且該扣案之槍枝，經送內政部警政署
    刑事警察局鑑驗結果，認槍枝係由仿BERETTA廠M9型半自動
    手槍製造之槍枝，換裝土造金屬槍管及土造金屬槍機而成，
    擊發功能正常，可供擊發適用子彈使用，認具殺傷力，有該
    局九十六年十月三十日刑鑑字第○九六○一五二八一六號槍
    彈鑑定書乙份附卷可參。是被告乙○○非法寄藏具殺傷力之
    槍、彈及恐嚇危害安全之犯行，事證明確，堪以認定。
二、核被告乙○○所為，係犯槍砲彈藥刀械管制條例第八條第四
    項之未經許可，寄藏可發射子彈具有殺傷力之改造手槍罪及
    同法第十二條第四項之未經許可寄葴子彈罪及刑法第三百零
    五條之恐嚇危害安全罪。又被告乙○○之寄藏槍枝係受人之
    託代為保管，其保管之本身所為之持有，係寄藏之當然結果
    ，法律上自宜僅就寄藏行為為包括之評價，其持有改造槍枝
    部分不另論罪（最高法院七十四年度台上字第三四００號判
    例參照）。又被告乙○○以一寄藏之行為，同時觸犯未經許
    可寄藏改造手槍及未經許可寄藏子彈罪，為想像競合犯，應
    依刑法第五十五條之規定，從一較重之未經許可，寄藏改造
    手槍罪處斷。被告乙○○所犯上開寄藏改造手槍罪及恐嚇危
    害安全罪間，犯意各別，行為不同，應分論併罰。爰審酌被
    告乙○○非法寄藏上開改造槍枝，且持以恐嚇他人致嚴重威
    脅社會治安，並已擊發三槍，其中一槍誤傷被害人王鵬宇，
    惟其犯後均坦承犯行，態度良好等一切情狀，分別量處如主
    文所示之刑，並定其應執行刑，罰金部分均諭知如易服勞役
    之折算標準。
三、扣案之改造手槍一支（槍枝管制編號：0000000000號，含彈
    匣一個）為違禁物，應依刑法第三十八條第一項第一款規定
    宣告沒收。至於被告乙○○寄藏之子彈三顆已於案發現場射
    擊完畢而不存在，爰不予宣告沒收，併此敘明。
據上論斷，應依刑事訴訟法第二百九十九條第一項前段，槍砲彈
藥刀械管制條例第八條第四項、第十二條第四項，刑法第十一條
前段、第三百零五條、第四十二條第三項前段、第五十五條、第
五十一條第五款前段、第三十八條第一項第一款，刑法施行法第
一條之一，判決如主文。
本案經檢察官丙○○到庭執行職務。
中    華    民    國    97    年     6    月    30    日
                  刑事第二庭  審判長  法  官  蘇義洲
                                      法  官  洪士傑
                                      法  官  徐文瑞
以上正本證明與原本無異。
如不服本判決應於收受本判決後10日內向本院提出上訴書狀，並
應敘述具體理由。如未敘述上訴理由者，應於上訴期間屆滿後20
日內向本院補提理由書狀（均須按他造當事人之人數附繕本），
切勿逕送上級法院。
                                      書記官   李佩珊
中    華    民    國    97    年    7     月    1     日
附錄法條：
修正槍砲彈藥刀械管制條例第八條第四項：
未經許可，持有、寄藏或意圖販賣而陳列第一項所列槍砲者，處
三年以上十年以下有期徒刑，併科新臺幣七百萬元以下罰金。
槍砲彈藥刀械管制條例第十二條第一項：
未經許可，製造、販賣或運輸子彈者，處一年以上七年以下有期
徒刑，併科新臺幣五百萬元以下罰金。


司法院資訊處製作；財團法人民間司法改革基金會備份。
